---
title: "Lista 1"
author:
- 'Aluno: Gustavo Luiz Bispo dos Santos - 117210400'
- 'Aluno: Diego Amancio Pereira - 116210716'
date: 'Data: 07/05/2022'
output:
  pdf_document: default
  html_document: default
---

```{r, include=FALSE}
library(Rlab)
```

### Questão 1
_O que é **Distribuição de Frequências**? Explique e apresente um exemplo._

**Resposta:** é um arranjo de valores que uma ou mais variáveis tomam em uma amostra. Cada entrada na tabela contém a frequência ou a contagem de ocorrências de valores dentro de um grupo ou intervalo específico, e deste modo, a tabela resume a distribuição dos valores da amostra.

Exemplo:

|Rank   | Grau de confiança  | Números  |
|:-----:|:------------------:|:--------:|
|1      |Concordo            |20        |
|2      |Concordo em parte   |30        |
|3      |não tenho certeza   |20        |
|4      |Discordo em parte   |15        |
|5      |Discordo            |15        |

### Questão 2
_Explique de **forma intuitiva** e ou de **forma formal** o que é uma **Variável Aleatória**. Apresente um (1) ou mais exemplos._

**Resposta:** Uma variável aleatória é uma variável quantitativa, cujo resultado (valor) depende de fatores aleatórios. Um exemplo de uma variável aleatória é o resultado do lançamento de um dado que pode dar qualquer número entre 1 e 6. Embora possamos conhecer os seus possíveis resultados, o resultado em si depende de fatores de sorte. Uma variável aleatória pode ser uma medição de um parâmetro que pode gerar valores diferentes.

### Questão 3
_Como podem ser classificadas as Variáveis Aleatórias? Apresente um exemplo de cada tipo_

**Resposta:** As variáveis aleatórias podem ser classificadas em variáveis aleatórias discretas, contínuas e mistas.

Discreta: Uma variável aleatória discreta pode assumir valores que podem ser contados. O lançamento de um dado de seis lados é um exemplo de variável aleatória discreta finita. O dado fornece um valor inteiro em todos os lançamentos, de modo que não existe a possibilidade de ele cair de lado e fornecer um valor fracionário como 2,5555.

Contínua: Uma variável aleatória contínua pode assumir qualquer valor numérico em um determinado intervalo ou série de intervalos. O resultado de lançamento de martelo nas Olimpíadas é um exemplo de variável aleatória contínua. Sabe-se que os valores do lançamento de martelo atingem a distância máxima de 60 metros e a distância mínima classificatória de 30 metros. Todos os lançamentos poderão assumir uma infinidade de possibilidades dentro no intervalo entre 60 metros e 30 metros, pois sempre existirá uma fração para medir a menor diferença possível entre os lançamentos como 59 metros, 25 centímetros, 12 milímetros e assim por diante.

Mista: Existem situações práticas, em que a variável aleatória pode tanto assumir valores discretos $X_{1}$,$X_{2}$,$X_{3}$... quando assumir todos os valores em um determinado intervalo. Um exemplo de uma variável aleatória mista pode ser um experimento em que uma moeda é lançada e uma roleta é girada se o resultado do lançamento da moeda for cara, $X$ é igual ao valor da roleta. Se o resultado do lançamento da moeda for coroa, $X$ é igual a $-1$. Há a probabilidade de essa variável aleatória ter o valor $-1$, e de ficar no intervalo $[0,360]$.

### Questão 4
_Apresente a definição e um exemplo de **função de probabilidade** (f.p.)._

**Resposta:** é uma função que associa um valor de probabilidade à cada possível ocorrência de uma variável aleatória discreta. Por exemplo, se tomarmos a variável aleatória discreta "resultado de um dado", as possíveis ocorrências são $1,2,3,4,5$ e $6$. Se considerarmos um dado não viciado, a função de probabilidade associará a cada uma destas ocorrências uma probabilidade igual a $\frac{1}{6}$.

### Questão 5
_O que é uma **Distribuição de Probabilidades**?_

**Resposta:** uma distribuição de probabilidade descreve o comportamento aleatório de um fenômeno dependente do acaso. A distribuição de probabilidade pode modelar incertezas e descrever fenômenos físicos, biológicos, econômicos, entre outros.

### Questão 6
_Existe alguma semelhança entre **Distribuição de Probabilidades** e **Distribuição de Frequências**? Explique._

**Resposta:** Não. A distribuição de probabilidades associa uma probabilidade a cada resiultado numérico de um experimento, por exemplo, no lançamento de um dado cada face tem a mesma probabilidade de ocorrência de $\frac{1}{6}$. Já a distribuição de frequências é um conjunto de valores que uma ou mais variáveis tomam em uma amostra, ou seja, são dados que servirão de base para cálculos posteriores, enquanto a distribuição de probabilidades já se trata de resultados aplicados.

### Questão 7
_Descreva situações ou **experimentos aleatórios** em que o fenômeno (dados) a ser estudado/investigado pode ser representado por uma **Distribuição Bernoulli**._

**Resposta:** Podem ser estudados e aferidos com a Distribuição Bernoulli, qualquer experimentos ou situações que envolvam soluções binárias (0 ou 1) que possam ser resumidos em sucesso ou fracasso, por exemplo: "Acertar uma questão", "tomar um copo de água", "assistir uma série".


### Questão 8
_Qual ou quais são os parâmetros da **Distribuição Bernoulli** que deve(m) ser conhecidos para que seja possível calcular a probabilidade de algum evento de interesse?_

**Resposta:** Os parâmetros são: o conjunto de dados (exemplo: uma questão objetiva de 5 opções) e o critério probabilístico (exemplo: chutar a questão). Nesse caso, teríamos a probabilidade de sucesso quando acertar e a probabilidade de fracasso quando errar a questão.


### Questão 9
_Apresente a f.p. da **Distribuição Bernoulli** e dê um exemplo de problema cuja solução requeira o cálculo de probabilidade usando a mesma. Apresente o cálculo manual e usando função(ões) do $R$._

**Resposta:** 
A função de probabilidade $f$ dessa distribuição é

$$
f(k;p) =
\begin{cases}
 p,    & k = 1 \\
 1 - p,& k = 0
 \end{cases}       
$$

Exemplo: Um aluno responde um questão objetiva de 5 opções. Queremos a probabilidade de, no chute, acertar e errar a questão.

Manualmente: 

$X$: chutar a questão

$P(S) = P(x=1) = \frac{1}{5}$

$P(F) = P(x=0) = \frac{4}{5}$

Probabilidade de sucesso $p = \frac{1}{5}$

Probabilidade de fracasso $1 - p = \frac{4}{5}$

Em R:

```{r}
x <- seq(0, 1, by = 1) # sucesso ou fracasso
prob <- dbern(x, prob = 0.2) # probabilidade de fracasso de 80% e sucesso de 20%
prob # fracassos e sucesso respectivamente
```


### Questão 10
_Descreva situações ou **experimentos aleatórios** em que o fenômeno (dados) a ser estudado/investigado pode ser representado por uma **Distribuição Binomial**._

**Resposta:** Utilizamos a Distribuição Binomial quando precisamos achar repetidamente a probabilidade em experimentos de soluções binárias (0 ou 1) resumidas em sucesso ou fracasso, por exemplo: "A probabilidade de acertar 3 questões no chute entre 4 questões totais" ou "a probabilidade de 4, entre 12 peças fabricadas, serem defeituosas".


### Questão 11
_Qual ou quais são os parâmetros da **Distribuição Binomial** que deve(m) ser conhecido(s) para que seja possível calcular a probabilidade de algum evento de interesse?_

**Resposta:** Os parâmetros são: o número de sucessos que queremos, o número de repetições e a probabilidade de sucesso.


### Questão 12
_Apresente a f.p. da **Distribuição Binomial** e dê um exemplo de problema cuja solução requeira o cálculo de probabilidade usando a mesma. Apresente o cálculo manual e usando função(ões) do $R$._

**Resposta:**

A função de probabilidade $f$ dessa distribuição é

$$
f(k;n,p) = {n \choose k}p^k(1-p)^{n-k}
$$

Exemplo: A probabilidade de acertar 3 questões (com 5 alternativas) no chute entre 4 questões totais.

Manualmente: 

$X$: nº acertos totais

$k$: nº sucessos (3)

$n$: nº repetições (4)

$p$: probabilidade de sucesso ($\frac{1}{5}$)

$P(X = 3) = ?$

$P(X = k) = {n \choose k}p^k(1-p)^{n-k}$

$P(X = 3) = {4 \choose 3}0.2^3(1-0.2)^{4-3}$

$P(X = 3) = \frac{4!}{3!(4-3)!} 0.2^3*0.8 = 0,0256$

Probabilidade é de $0.0256$

Em R:

```{r}
prob <- dbinom(x = 3,size = 4, prob = 0.2)
prob # probabilidade
```


### Questão 13
_Apresente a definição e um exemplo de **função densidade de probabilidade** $(f.d.p.)$_

**Resposta:** a função densidade de probabilidade (FDP), ou densidade de uma variável aleatória contínua, é uma função que descreve a verossimilhança de uma variável aleatória tomar um valor dado. A função densidade pode ser obtida a partir da função distribuição acumulada a partir da operação de derivação (quando esta é derivável). A função que define a FDP é uma derivada de Radon–Nikodym:

$$f={\frac {dX_{*}P}{d\mu }}$$

Isto é, $f$ é qualquer função mensurável com a propriedade:
$$
Pr[X\in A]=\int _{X^{-1}A}\,dP=\int _{A}f\,d\mu
$$
para qualquer conjunto mensurável  $A\in {\mathcal A}$.

Exemplo prático: Qual é a probabilidade de que uma bactéria viva exatamente 5 horas? A resposta é de 0%. Muitas bactérias vivem por aproximadamente 5 horas, mas não há nenhuma chance de que qualquer bactéria morra em exatamente 5.000000000 horas.

Em vez disso, poderíamos perguntar: qual é a probabilidade de que a bactéria morra entre 5 horas e 5,01 horas? Vamos dizer que a resposta é de 0,02 (ou seja, 2%). A seguir: qual é a probabilidade de que a bactéria morra entre 5 horas e 5.001 horas? A resposta é provavelmente em torno de 0,002, uma vez que este é um décimo do intervalo anterior. A probabilidade de que a bactéria morre entre 5 horas e 5.0001 horas é provavelmente cerca de 0,0002, e assim por diante.

### Questão 14
_Descreva situações ou **experimentos aleatórios** em que o fenômeno (dados) a ser estudado/investigado pode ser representado por uma **Distribuição Normal**._

**Resposta:** Podemos utilizar da Distribuição Normal, principalmente, para modelar fenômenos naturais e para analisar variáveis aleatória contínuas, como por exemplo "analisar o peso em gramas de 100 recém nascidos".


### Questão 15
_Qual ou quais são os parâmetros da **Distribuição Normal** que deve(m) ser conhecido(s) para que seja possível calcular a probabilidade de algum evento de interesse?_

**Resposta:** Os parâmetros são: o valor central $\mu$ e a variabilidade $\sigma^{2}$.


### Questão 16
_Apresente a f.p. da **Distribuição Normal** e dê um exemplo de problema cuja solução requeira o cálculo de probabilidade usando a mesma. Apresente o cálculo manual e usando função(ões) do $R$._

**Resposta:**

A função de probabilidade $f$ dessa distribuição é

$$
f(x)={\frac {1}{\sigma {\sqrt {2\pi }}}}\;\;\mathrm {e} ^{-{\frac {1}{2}}\left({\frac {x-\mu }{\sigma }}\right)^{2}}
$$

Entretanto, quando temos uma _**Normal Padrão**_, utilizamos a tabela da normal padrão junto a notação $P(Z \leq z)$

Exemplo: Em um hospital o tempo médio de uma cirurgia X é de de 129 minutos com um desvio padrão de 14 minutos. Qual a probabilidade, desse tipo de cirurgia, requerer um tempo maior do que dois desvios-padrão acima da média?

Manualmente: 

$p = 1 - P(Z \leq z)$

$p = 1 - P(Z < 2)$

$p = 1 - 0.9772$

$p = 0.0228$

Em R:

```{r}
prob <- 1 - pnorm(2)
prob # probabilidade
```


### Questão 17
_Diga e descreva resumidamente quais são as principais **Etapas/Fases** de uma **Pesquisa Estatística**. Dê um exemplo._

**Resposta:** As fases do método estatístico são:

1. **Definição do problema:** determinar como a recolha de dados pode solucionar um problema;
2. **Planejamento:** elaborar como fazer o levantamento dos dados;
3. **Coleta de dados:** reunir dados após o planejamento do trabalho pretendido, bem como definição da periodicidade da coleta (contínua, periódica, ocasional ou indireta);
4. **Correção dos dados coletados:** conferir dados para afastar algum erro por parte da pessoa que os coletou;
5. **Apuração dos dados:** organização e contagem dos dados;
6. **Apresentação dos dados:** montagem de suportes que demonstrem o resultado da coleta dos dados (gráficos e tabelas);
7. **Análise dos dados:** exame detalhado e interpretação dos dados.

<br /><br /><br /><br /><br />
