---
title: "Lista 2"
author:
- 'Aluno: Gustavo Luiz Bispo dos Santos - 117210400'
- 'Aluno: Diego Amancio Pereira - 116210716'
- 'Aluno: Gilmar Gonzaga da Silva - 119211123'
- 'Aluno: Anderson - xxxxxxxx'
date: "`r Sys.Date()`"
output: html_document
editor_options: 
  chunk_output_type: console
---


```{r setup, include=FALSE}
knitr::knit_hooks$set(purl = knitr::hook_purl) # Para gerar .R
# Outra forma para Extrair Chunk do RMarkdown:
#https://felixfan.github.io/extract-r-code/

knitr::opts_chunk$set(echo = TRUE)
```

############################
1) Apresente/Descreva um problema em que seja necessário o planejamento e o desenvolvimento de uma pesquisa (estudo) estatística(o) para que o mesmo seja resolvido.

  Com a chegada da pandemia foi necessário a adoção de uma biblioteca virtual para os estudantes da UFCG, mas é necessário avaliar se os mesmos mudaram seus hábitos de estudo, ou seja, começaram a adotar o estudo usando ebooks em detrimento do livro físico.

2) A partir do problema descrito acima:
a) Diga qual é a população associada ao problema e o tipo.

 Estudantes de ciência da computação da UFCG.
 
b) Apresente os objetivos geral e específicos do estudo (pesquisa) estatístico(a).
  Tentar descobrir se com o uso de ebooks, os discentes do curso de Ciência da Computação da Universidade Federal de Campina Grande preferem usar ebooks para estudar

d) A pesquisa requer a coleta de uma amostra? Por que?

Sim, pois existem mais de 500 alunos no curso de ciência da computação, (graduação e pós), por isso decidimos que a amostra seria os graduandos de ciência da computação da UFCG, que são a parte da população mais afetada pelo problema.

e) Na sua pesquisa o que pode ser apresentado como exemplo de parâmetro, estatística e
estimativa?

VA: Satisfação de uso de E-books.
Parâmetro: Número de elementos com grande satisfação.
Estimativa: Seria o valor aproximado desse parâmetro.

3) Apresente ou colete uma base de dados necessária para a resolução de um problema (pode ser o mesmo do item 1) que requer uma análise estatística descritiva e inferencial.

a) Descreva o problema, população, amostra, tipo de amostragem, objetivos geral e específicos, variáveis e tipos correspondentes (qualitativa ou quantitativa), além de dizer quais são os parâmetros que mais interessam analisar.

b) Anexe; separadamente; a base de dados em excel ou csv ou disponibilize o link de
acesso à base.

c) Desenvolva análise exploratória e descritiva dos dados sempre buscando responder aos
objetivos e ou hipóteses da pesquisa / problema, com insigths de interesse prático.
```{r instala_e_ou_carrega_pacotes_e_instancia_dados, echo=FALSE, warning=FALSE}
library(ggplot2)

teste2 <- readxl::read_excel("C:\\Users\\diego\\Desktop\\teste.xlsx", sheet = 1)

teste2

```
valor 1 = discordo totalmente.

valor 2 = discordo.

valor 3 = neutro.

valor 4 = concordo.

valor 5 = concordo totalmente.

# Grafico frequência de leitura de ebook/disponivel online na biblioteca da UFCG
```{r box-plot_disponibilidade}
ggplot(data = teste2, mapping = aes(x = ebookStudyAvaliable)) +
  geom_histogram(color = "white") +
  facet_wrap(~ ebookReadFrequency, ncol = 1) +
  labs(x="Disponibilidade de ebooks para estudo")
```

# Correlação de "Os livros que preciso durante o meu estudo, maijoritariamente estão disponíveis em e-book" com "frequencia de leitura semanal dos ebooks".

```{r box-plot_correlacao}

ebookReadFrequency = teste2$ebookReadFrequency

ebookFreqAux = c()

for(i in 1:length(ebookReadFrequency)){
  value <- 2
  indexFreq <- ebookReadFrequency[i]

  if(indexFreq == "Nunca"){
    value <- 1
  }  else if(indexFreq == "Raramente"){
    value <- 3
  }else if(indexFreq == "1 a 3 vezes"){
    value <- 4
  }else if(indexFreq  == "Mais de 3 vezes"){
     value <- 5
  }
  ebookFreqAux <- c(ebookFreqAux, value)
}
cor.test(ebookFreqAux  ,teste2$ebookStudyAvaliable  , method = "spearman", exact=FALSE) 
```

A correlação não é significativa, pois o p-value não é menor que 0,05.


