---
title: "Lista 2"
author: 
- 'Aluno: Gustavo Luiz Bispo dos Santos - 117210400'
- 'Aluno: Diego Amancio Pereira - 116210716'
- 'Aluno: Gilmar Gonzaga da Silva - 119211123'
- 'Aluno: Anderson Kleber Dantas - 117110537'
date: "`r Sys.Date()`"
output: html_document
editor_options: 
  chunk_output_type: console
---

```{r setup, include=FALSE}
knitr::knit_hooks$set(purl = knitr::hook_purl) # Para gerar .R
# Outra forma para Extrair Chunk do RMarkdown:
#https://felixfan.github.io/extract-r-code/
knitr::opts_chunk$set(echo = TRUE)
```

1) Apresente/Descreva um problema em que seja necessário o planejamento e o desenvolvimento de uma pesquisa(estudo) estatística(o) para que o mesmo seja resolvido.  

    Com a chegada da pandemia foi necessário a adoção de uma biblioteca virtual para os   estudantes da UFCG, mas é necessário avaliar se os mesmos mudaram seus hábitos de estudo, ou seja, começaram a adotar o estudo usando ebooks em detrimento do livro físico.

2) A partir do problema descrito acima:

    a) Diga qual é a população associada ao problema e o tipo.  
        População: Estudantes de ciência da computação da UFCG.  
        Tipo: População infinita.
        
    b) Apresente os objetivos geral e específicos do estudo(pesquisa) estatístico(a).  

        Tentar descobrir se com o uso de ebooks, os discentes do curso de Ciência da Computação da Universidade Federal de Campina Grande preferem usar ebooks para estudar.

    c) Diga quais variáveis e quais os seus tipos (categórica ou quantitativa) podem ser de interesse na pesquisa.

        Satisfação de uso de (ebooks), quantitativa;  
        Frequência de uso (ebooks), quantitativa;  
        Disponibilidade (ebooks), quantitativa.

    d) A pesquisa requer a coleta de uma amostra? Por que?  
    
        Sim, pois tem mais de 500 alunos no curso de ciencia da computação, (graduação e pós), por isso decidimos que a amostra seria uma parcela dos graduandos de ciência da computação da UFCG, que são a parte da população mais afetada pelo problema.

    e) Na sua pesquisa o que pode ser apresentado como exemplo de parâmetro, estatística e estimativa?

        VA: Satisfação de uso de E-books.  
        Parâmetro: Número de elementos com grande satisfação.  
        Estimativa: Seria o valor aproximado desse parâmetro.  

3) Apresente ou colete uma base de dados necessária para a resolução de um problema (pode ser o mesmo do item 1) que requer uma análise estatística descritiva e inferencial.

    a) Descreva o problema, população, amostra, tipo de amostragem, objetivos geral e específicos, variáveis e tipos correspondentes (qualitativa ou quantitativa), além de dizer quais são os parâmetros que mais interessam analisar.
    
        O problema é o mesmo das questões 1 e 2.
    b) Anexe; separadamente; a base de dados em excel ou csv ou disponibilize o link de acesso á base.
    
        [Link de acesso](https://docs.google.com/spreadsheets/d/1jRjWfcmxZGpSc55HqNKGVJooyXhJxOIiTrBUHxU25I0/edit?usp=sharing)
    c) Desenvolva análise exploratória e descritiva dos dados sempre buscando responder aos objetivos e ou hipóteses da pesquisa / problema, com insigths de interesse prático.

        Inicialmente organizamos os dados de interesse e fizemos um resumo em forma de gráficos de frequência:

```{r instala_e_ou_carrega_pacotes_e_instancia_dados, echo=FALSE, warning=FALSE}
library(ggplot2)

teste2 <- readxl::read_excel("Uso de e-books pelos estudantes de ciência da computação da UFCG.xlsx", sheet = 1)

teste2

```
valor 1 = discordo totalmente.

valor 2 = discordo.

valor 3 = neutro.

valor 4 = concordo.

valor 5 = concordo totalmente.

# Grafico frequência de leitura de ebook/disponivel online na biblioteca da UFCG

```{r box-plot_disponibilidade}
ggplot(data = teste2, mapping = aes(x = ebookStudyAvaliable)) +
  geom_histogram(color = "white") +
  facet_wrap(~ ebookReadFrequency, ncol = 1) +
  labs(x="Disponibilidade de ebooks para estudo")
```

Com base no gráfico acima, foi observado que o fato de o livro ser usado em disciplina e estar disponível na biblioteca virtual parece implicar em maior procura e consequentemente, maior utilização de livros em formato digital (ebook). Entao foi aplicado um teste de correlação para verificar esta hipótese:

# Correlação de "Os livros que preciso durante o meu estudo, marjoritariamente estão disponíveis em e-book" com "frequencia de leitura semanal dos ebooks".

```{r box-plot_correlacao}

ebookReadFrequency = teste2$ebookReadFrequency

ebookFreqAux = c()

for(i in 1:length(ebookReadFrequency)){
  value <- 2
  indexFreq <- ebookReadFrequency[i]

  if(indexFreq == "Nunca"){
    value <- 1
  }  else if(indexFreq == "Raramente"){
    value <- 3
  }else if(indexFreq == "1 a 3 vezes"){
    value <- 4
  }else if(indexFreq  == "Mais de 3 vezes"){
     value <- 5
  }
  ebookFreqAux <- c(ebookFreqAux, value)
}
cor.test(ebookFreqAux  ,teste2$ebookStudyAvaliable  , method = "spearman", exact=FALSE) 
```

Conclusão: A correlação não é significativa, pois o p-value não é menor que 0,05.

```{r box-plot_pie_chart}


```
