---
title: "Lista 3"
author: 
- 'Aluno: Gustavo Luiz Bispo dos Santos - 117210400'
- 'Aluno: Diego Amancio Pereira - 116210716'
- 'Aluno: Gilmar Gonzaga da Silva - 119211123'
- 'Aluno: Anderson Kleber Dantas - 117110537'
date: "`r Sys.Date()`"
output: pdf_document
editor_options: 
  chunk_output_type: console
---

```{r setup, include=FALSE}
knitr::opts_chunk$set(echo = TRUE)

if(!require(pacman)) install.packages("pacman")
library(pacman)

pacman::p_load(dplyr, ggplot2, car, rstatix, lmtest, ggpubr)

```

# Desenvolvimento de uma Pesquisa com Análise de Correlação e regressão Linear Simples

1) Apresente/Descreva um conjunto de dados que contenha duas (2) variáveis do tipo quantitativa (numérica) cujo interesse é investigar sobre a existência de uma relação linear entre elas. Descreva o contexto ao qual a base de dados está inserida.

Os dados foram extraídos da revista Motor Trend US de 1974 e abrangem o consumo de combustível e 10 aspectos do design e desempenho do automóvel para 32 automóveis (modelos de 1973 a 74).

As variáveis que serão usadas são mpg (Milhas/galão) e hp (potência bruta).

hp:  é o valor medido no eixo motor, com os acessórios necessários para ligá-lo e funcionar autonomamente. 

galão: 1 galão  = 3,78544 litros

```{r cars}
dados <- mtcars
dados
```

2) A partir das duas (2) variáveis adotadas para análise:

a) Desenvolva uma breve análise exploratória/descritiva das mesmas;

b) Desenvolva e interprete de forma prática uma análise de correlação.

```{r pressure, echo=FALSE}
 

ggplot(dados, aes(x=mpg, y=hp)) +
  geom_point() +
  labs(x='(Milhas/galão)', y='potência bruta', 
       title='Relação entre (Milhas/galão) e potência bruta')



```

Como visto no gráfico de dispersão quanto menor a potencia do automovel menos potencia temos, mas para podermos validar essa correlação, faremos a correlação de pearson.

```{r correlação}

# Teste de hipotese sobre correlacao nula
cor.test(dados$mpg, dados$hp)

```

Dado o intervalo de confiança -0.8852686 -0.5860994, é demonstrado que não contém a correlação nula.

c) Desenvolva e interprete de forma prática uma análise de regressão linear simples,
incluindo a análise de resíduos e previsões para alguns valores estabelecidos para a
variável independente, X = x.

Estimacao dos Parametros do Modelo de Regressao Linear Simples (MRLS) 

Os coeficientes estimados
```{r mrls}



mod <- lm(hp ~ mpg, data=dados)
mod

```

inferencias

```{r inferencias}
summary(mod)

```

Desvio padrão relacionado ao valor  324.08 é  -8.83

Normalidade dos residuos:

```{r Normalidade}

shapiro.test(mod$residuals)

```

Outliers nos residuos

```{r Outliers}


summary(rstandard(mod))

```

Independencia dos residuos (Durbin-Watson)

```{r Independencia}

durbinWatsonTest(mod)

```

Homocedasticidade (Breusch-Pagan)

```{r Homocedasticidade}

bptest(mod)

```

Analise do modelo

```{r Analise}

summary(mod)

```

Apresentacao Grafica
 
```{r Apresentacao Grafica}

ggplot(data = dados, mapping = aes(x=mpg, y=hp)) +
  geom_point() +
  geom_smooth(method = "lm", col = "red") +
  stat_regline_equation(aes(label = paste(..eq.label.., ..adj.rr.label..,
                                          sep = "*plain(\",\")~~")),
                        label.x = 10, label.y = 50) +
  labs(x='milhas rodadas por galão',y='Potencia do motor',
       title='Ajuste de um Modelo de Regressão Linear Simples',
       subtitle = 'Potencia do motor x Milhas rodadas por galão')

```

Predição

```{r deee}

df.teste <- data.frame(mpg = c(21))
df.teste

predict(mod, df.teste)


# Prevendo varios valores:
df.teste <- data.frame(mpg = c(29,45,38))
df.teste

predict(mod, df.teste)



```